臺灣高等法院高雄分院民事裁定
111年度抗字第251號
抗  告  人  游淑蘭  

代  理  人  李慶榮律師
            朱盈吉律師
            劉建畿律師
相  對  人  朱美姿  
上列抗告人因與相對人間假處分事件，對於中華民國111年4月29
日臺灣屏東地方法院111年度全字第8號裁定，提起抗告，本院裁
定如下：
    主    文
抗告駁回。
抗告費用由抗告人負擔。
    理     由
一、相對人於原審聲請意旨略以：抗告人之被繼承人游豐光於民
    國106年11月15日與相對人訂立約定書（下稱系爭約定書）
    ，約定將坐落高雄市○○區○○段○○段000000地號土地及其坐落
    其上同小段4116建號建物（門牌號碼同區忠孝一路473巷2號
    房屋）（以下合稱系爭房地）贈與相對人，惟系爭房地於10
    8年7月12日以分割繼承為原因移轉登記為抗告人所有，抗告
    人並否定系爭約定書之效力，而對相對人提出刑事告訴。相
    對人已起訴請求抗告人將系爭房地移轉登記為己所有（原法
    院111年度重訴字第39號請求履行契約事件，下稱本案訴訟
    ），為免抗告人擅自就系爭房地為處分或負擔行為，致日後
    有不能強制執行或甚難執行之虞，相對人願供擔保以補釋明
    之不足，聲請裁定抗告人禁止對系爭房地為移轉、設定負擔
    、買賣、出租、出借及其他一切處分行為等語。
二、抗告意旨略以：聲請假處分，應就釋明之原因予以釋明，必
    該項釋明如有不足，而債權人陳明願供擔保或法院認為適當
    者，法院始得定相當之擔保，命供擔保後為假處分。若債權
    人就其假處分之原因未予釋明，僅陳明願供擔保請准為假處
    分，法院自不得為命供擔保後假處分之裁定。本件相對人雖
    聲請假處分，惟未釋明其就請求之標的物，有何日後不能強
    制執行或甚難執行之虞，難認相對人所提證據已釋明保全之
    原因與必要性。從而，相對人雖陳明願供擔保，亦無法補足
    其釋明之不足，原裁定遽為裁定准予相對人供擔保假處分，
    顯有違誤，爰提起抗告，求予廢棄原裁定等語。
三、按債權人就金錢請求以外之請求，欲保全強制執行，如因請
    求標的之現狀變更，有日後不能強制執行，或甚難執行之虞
    者，得聲請假處分，民事訴訟法第532條定有明文。所謂請
    求標的現狀變更，係指為請求標的之物或權利，其從前存在
    之狀態將有變更而言，凡對於物或權利為事實上或法律上之
    處分均屬之。又債權人聲請假處分，如已釋明請求及假處分
    之原因，或其釋明雖有所不足，但陳明願供擔保，法院自得
    定相當之擔保，命債權人供擔保後為假處分，此觀民事訴訟
    法第533條、第526條第1項、第2項之規定自明。所謂釋明，
    係使法院就某事實之存否，得到大致如此之心證為已足，與
    證明係當事人提出之證據方法，足使法院產生堅強心證，可
    以確信其主張為真實者，尚有不同(最高法院106年度台抗字
    452號裁定參照)。
四、經查：
　㈠本件相對人主張之事實，業據提出系爭約定書、土地及建物
    登記謄本、臺灣橋頭地方法院109年度訴字第416號及本院11
    0年度上訴字第855號刑事判決書為證(見原審卷第13頁至第1
    5頁、第19頁至第62頁)，堪認其就假處分之請求已為釋明。
    再者，系爭房地現登記於抗告人名下，此有系爭房地之土地
    及建物登記第一類謄本在卷可佐（見原審卷第11頁至第13頁
    ），足見系爭房地現狀已由游豐光光變更至抗告人名下，抗
    告人得隨時處分之，則系爭房地所有權之現狀確有遭抗告人
    逕再為變更之虞，揆諸前揭說明，相對人提起之本案訴訟，
    縱獲勝訴確定判決後，相對人日後仍將有不能強制執行或甚
    難執行之虞，自有禁止抗告人就系爭房地為移轉、設定負擔
    、買賣、出租、出借及其他處分之必要。是相對人就本件假
    處分之請求及原因，可認有相當之釋明，雖其所陳述假處分
    之原因，尚未能盡完全釋明之責，惟相對人既陳明願供擔保
    而聲請為假處分，應認足以補其釋明之不足，應命供擔保後
    准予假處分。
  ㈡再者，原法院審酌相對人請求就系爭房地予以假處分，則抗
    告人因受假處分所受之損害，當以系爭房地之價值，按系爭
    房地於本案訴訟審理期間因假處分致無法及時處分獲取價金
    所可能發生之利息損害為準，並參考系爭房地之房屋稅課稅
    現值及土地公告現值合計為3,328,700元，此有系爭房地之
    土地登記謄本及房屋課稅現值表在卷可稽(見本院卷第35頁
    至第37頁)，兩造間之本案訴訟，依其訴訟標的價額應適用
    通常訴訟程序，且為得上訴第三審之事件，審酌各級法院辦
    案期限實施要點規定，民事通常程序第一、二、三審之審理
    期間各為1年4月、2年、1年，以此預估抗告人無法利用或處
    分系爭房地之期間，則以系爭房地之價額，按法定利率週年
    5%計算抗告人所受利息損害，核定抗告人應供擔保之金額為
    722,000元，原法院之前開裁量尚非恣意，並無不當。  
五、綜上所述，相對人已就假處分之請求為釋明，又其就假處分
    之原因釋明雖有不足，惟相對人既陳明願供擔保以補其釋明
    之不足，是其假處分之聲請，自應准許。原裁定准許相對人
    供擔保後，就系爭房地為假處分，並無不合，抗告意旨指摘
    原裁定為不當，求予廢棄，為無理由，應予駁回。
六、據上論結，本件抗告為無理由，爰裁定如主文。
中　　華　　民　　國　　111 　年　　8 　　月　　29　　日
                            民事第一庭
                                審判長法  官　甯  馨
                                      法  官  林雅莉
                                      法  官  洪能超
以上正本證明與原本無異。
如不服本裁定應於送達後10日內向本院提出再抗告狀（並按他造
當事人之人數附繕本），並繳納再抗告費新臺幣1,000 元。
再為抗告僅得以適用法規顯有錯誤為理由，並應委任律師為代理
人。如委任律師提起抗告者，應一併繳納抗告費。
中　　華　　民　　國　　111 　年　　8 　　月　　29　　日
                                      書記官  黃瀚陞
附註：
抗告人之配偶、三親等內之血親、二親等內之姻親，或抗告人為
法人、中央或地方機關時，其所屬專任人員具有律師資格並經法
院認適當者，亦得為第三審代理人。
抗告人或其法定代理人具有律師資格者及前項情形，應於提起抗
告或委任時釋明之。